【裁判字號】    95,交抗,386
【裁判日期】    950512
【裁判案由】    違反道路交通管理處罰條例
【裁判全文】
臺灣高等法院交通事件裁定             95年度交抗字第386號
抗  告  人
即受處分人  甲○○
上列抗告人即受處分人因違反道路交通管理處罰條例案件，不服
臺灣臺北地方法院，中華民國95年4 月14日所為裁定（95年度交
聲字第114 號），提起抗告，本院裁定如下：
    主  文
抗告駁回。
    理  由
一、按汽車駕駛人，行經有燈光號誌管制之交岔路口闖紅燈者，
    處新臺幣（下同）1800元以上5400元以下罰鍰；汽車駕駛人
    ，駕駛汽車有違反本條例之行為，經交通勤務警察或依法令
    執行交通稽查任務人員制止時，不聽制止或拒絕停車接受稽
    查而逃逸者，除按各該條規定處罰外，處3000元以上6000元
    以下罰鍰，道路交通管理處罰條例第53條及第60條第1 項，
    分別定有明文。又汽車駕駛人駕駛汽車違反道路交通管理處
    罰條例第60條第1 項規定者，並記違規點數1 點；違反第53
    條規定者，並記違規點數3 點，復為道路交通管理處罰條例
    第63條第1 項第1 款、第3 款所明定。
二、抗告人即受處人甲○○於民國（下同）94年8 月12日下午6
    時32分許，駕駛車牌號碼3D-5452 號自小客車，行經臺北市
    ○○路，未遵守燈光號誌之管制而闖紅燈直行。經臺北市政
    府警察局內湖分局康樂派出所警員張永明當場吹哨並揮動指
    揮棒示意停車，受處分人未服從執行交通勤務警察之指示停
    車而駛離。執勤員警遂記下車號，製作北市警交大字第AEB3
    41762號及AEB341763號舉發違反道路交通管理事件通知單逕
    行舉發，指定汽車所有人陳周素月應於94年9 月15日前至臺
    北市交通事件裁決所聽候裁決或繳納罰鍰。經受處分人依限
    提出申訴，原處分機關臺北市交通事件裁決所乃依道路交通
    管理處罰條例第53條、第60條第1項、第63條第1 項第1款、
    第3款、第85條第2項等規定，分別裁處2700元罰鍰、並記違
    規點數1點，及3000元罰鍰、並記違規點數3點。
三、受處分人以其因天雨，急於趕赴母親陳周素月住處載母就醫
    ，且係依交通員警之手勢指揮而右轉，並非闖紅燈，縱有誤
    會員警手勢之可能，亦絕無不服取締逃逸之情形為由，向原
    審法院聲明異議。
四、原裁定以：
（一）受處分人甲○○之上開違規事實，業據證人即舉發本件違
      反道路交通管理事件之臺北市政府警察局內湖分局康樂派
      出所警員張永明於原審調查時結證稱：「當時我站在東湖
      路、康樂街口執行交通整理疏導職務，天候陰雨，但視距
      良好，紅綠燈號誌正常。正值下班車輛較多，東湖路已經
      亮紅燈，所有的車子已經停下來，東湖路有三線道，汐湖
      橋旁邊的堤防燈號已經綠燈，我用手勢、指揮棒及哨子來
      引導該通道車輛出入。當時東湖路上為紅燈，另兩車道的
      車輛均已停止，要等候堤防旁道路車輛駛出，受處分人由
      東湖路內側車道從我身旁右轉汐湖橋方向行駛，我在受處
      分人車前吹哨並揮動指揮棒示意受處分人停車，但因汐湖
      橋並無擁塞，故受處分人車輛並沒有停下來，很快就離去
      。我當場記下車號，以無線電呼叫派出所值班人員查詢該
      車號與我所看到的車子的式樣、顏色、車型均相符（銀色
      ＢＭＷ），回到派出所就製發舉發單」等語綦詳（原審95
      年3月20日訊問筆錄第3頁），並繪有相關位置圖在卷可稽
      。
（二）受處分人亦坦認所駕駛上開自小客車及東湖路其他兩線道
      車輛，均已因紅燈而停止（原審95年3 月20日訊問筆錄）
      ，復經證人即受處分人之配偶郭麗燕證述屬實，並有證人
      張永明警員所提出現場相關位置圖及紅綠燈號誌等照片附
      卷足堪佐憑。依該照片所攝，受處分人駕車行駛東湖路方
      向係三線車道，東湖路轉汐湖橋之交通管制號誌並無紅燈
      可右轉燈號，堤外便道則有可直行及右轉之交通管制燈號
      。受處分人既自承當時係駕車行駛於東湖路內側車道，而
      非可供右轉之外側車道，且東湖路內二車道前均有機車待
      停區，以當時正值下班之尖峰狀況，堤外便道方向又係綠
      燈，可供車輛直行及右轉，員警自不可能罔顧當地交通狀
      況，任意放行已紅燈管制停止行進之車輛右轉汐湖橋，致
      與堤外便道綠燈直行車輛相撞或車輛壅塞。受處分人及證
      人郭麗燕上開所陳，均不足採。
（三）綜上所述，應堪認定受處分人所行駛之東湖路上確係紅燈
      ，猶逕自右轉駛往汐湖橋方向，其有闖紅燈之違規行為；
      且經交通勤務警察制止時，仍拒絕停車接受稽查。爰將受
      處分人之異議駁回，經核並無違誤，應予維持。
五、抗告人提起抗告意旨除仍執陳詞，以其係依員警之手勢右轉
    ，未見有員警制止外，並以其因心急母病，乃人情之常，冀
    得以現場模擬云云，核無理由，應予駁回。
據上論斷，應依道路交通管理處罰條例第89條，道路交通案件處
理辦法第26條，刑事訴訟法第412 條，裁定如主文。
中    華    民    國    95    年    5     月    12    日
                  交通法庭審判長法  官  吳昭瑩
                                法  官  王梅英
                                法  官  王麗莉
以上正本證明與原本無異。
不得再抗告。
                                書記官  洪秋帆
中    華    民    國    95    年    5     月    16    日


司法院資訊處製作；財團法人民間司法改革基金會備份。
